# 成本法 -> 权益法 -> 成本法在个别报表上处理的问题

提问人：wx_5ecc96af0121 时间：2021-02-08 17:36:43
版主好，有一个问题想和您请教一下，关于成本法 -> 权益法 -> 成本法在个别报表上处理的问题；
A公司有一家原先为子公司的被投资单位B，在20X7年被处置后作为联营企业，由成本法转为权益法，并在个别报表上对剩余持股比例的净损益变动进行了追溯调整；在20X9年，A收购了B的部分股权又形成了控制作为子公司。
问题是：20X7年由于成本法转权益法而在个别报表上进行的追溯调整，在20X9年需要转回吗？
如果不需要转回，个别报表上的处理应该就还是参照权益法转为成本法，直接按照个别报表上权益法核算的账面价值 + 新增投资的成本核算吗？
谢谢版主！

回答人：chenyiwei
首先要考虑此处的“成本法 -> 权益法 -> 成本法”的变化过程本身是否属于一揽子交易，还是分别属于两项或多项互相独立的交易。如果不是一揽子交易，而是互相独立的交易，则在再次取得控制权时，就按照权益法转为成本法的一般原则，按原先权益法下的账面价值（已考虑了前期追溯调整的影响）再加上追加投资成本作为重新取得控制权后个别报表层面的长期股权投资成本，不需要转回此前的权益法调整金额。